【裁判字號】    92,上訴,1588
【裁判日期】    920814
【裁判案由】    毒品危害防制條例
【裁判全文】
臺灣高等法院刑事判決                          九十二年度上訴字第一五八八號
    上  訴  人  臺灣宜蘭地方法院檢察署檢察官
    上  訴  人
    即  被  告  丁○○
    選任辯護人  郭瑋萍律師
                徐景星律師
                盧立仁律師
    上  訴  人
    即  被  告  己○○
    選任辯護人  吳國輝律師
右上訴人因毒品危害防制條例案件，不服臺灣宜蘭地方法院九十一年度訴字第二九八
號，中華民國九十二年四月十六日第一審判決（起訴案號：臺灣宜蘭地方法院檢察署
九十一年度羅警刑字第一二０六九號），提起上訴，本院判決如左：
    主  文
上訴駁回。
    事  實
一、丁○○與己○○明知海洛因係第一級毒品，不得非法持有、販賣，竟共同基於意
    圖營利之概括犯意聯絡，連續自九十一年四月中旬起至九十一年五月十三日為警
    查獲之日止，分別以行動電話0000000000號及0000000000
    號行動電話，與欲購買第一級毒品海洛因之人聯繫，約定價格及數量後，再先後
    於宜蘭縣羅東鎮博愛醫院附近之溫水游泳池、宜蘭縣羅東鎮○○路南方之天橋下
    、及宜蘭縣羅東鎮○○路四八之一號二樓住處樓下等不詳處所，交付販賣之第一
    級毒品海洛因予乙○○（起訴書誤載為柳志偉）、甲○○、丙○○等人多次（購
    買數量、時間、地點均詳如附表所示）。經警於九十一年五月十三日下午八時三
    十分許，在宜蘭縣羅東鎮○○路四八之一號二樓之丁○○住處搜索，查獲丁○○
    、己○○在場施用毒品，並扣得與本案無關之第二級毒品安非他命毛重二十三點
    七公克、與販賣海洛因無關之現金十一萬五千二百元、吸食器一組；及供販賣海
    洛因使用之分裝袋三百八十個、磅秤一個、監視器一部、行動電話二支（000
    0000000號、0000000000號）。適有乙○○、甲○○、丙○○
    等人以上開已被查獲之行動電話與丁○○、己○○聯繫，欲購買第一級毒品之事
    ，始查知上情。並經警於九十一年五月十四日下午六時許，至丁○○位於宜蘭縣
    羅東鎮○○路五十八號三樓之二租屋處搜索，扣得欲供販賣之第一級毒品海洛因
    毛重二百０五點三公克、及與本案無關之第二級毒品安非他命毛重九百零六點二
    公克及分裝袋一百九十個。
二、案經宜蘭縣警察局羅東分局報請臺灣宜蘭地方法院檢察署檢察官偵查起訴。
    理  由
壹、有罪部分：
一、訊據上訴人即被告丁○○，固坦承於宜蘭縣羅東鎮○○路查獲之第二級毒品安非
    他命、分裝袋、磅秤、吸食器、監視器及0000000000號行動電話為其
    所有，惟矢口否認有販賣第一級毒品海洛因犯行，辯稱：扣案之第二級毒品安非
    他命為其自己所施用，不是供販賣之用，我有租羅東鎮○○路的房子，但是查獲
    的海洛因等物不是我的，那是周木溪寄放的，我不認識乙○○、丙○○云云。訊
    據上訴人即被告己○○固坦承0000000000號之行動電話為其所有，並
    經常使用，惟矢口否認有販賣毒品之犯行，辯稱：我沒有賣毒品，我不認識丙○○、乙○○、甲○○云云。經查：
(一)右揭事實，業據證人丙○○於警偵訊及原審調查時證述明確（警0000000
    00號卷第四至六頁，偵字第一二七七號卷第二四頁；原審卷第一八八頁），並
    經證人乙○○、甲○○於警訊及偵查中證述屬實（警000000000號卷第
    九至十三頁，警000000000號卷第四至六頁，偵字第一二七七號卷第二
    十、二八頁），並有證人（即執行現場搜索之警員）莊樹松到庭結證稱：我們第
    一次去羅東鎮○○路搜索被告丁○○的住處，到達現場時，被告游某出來要阻攔
    我們，我們發現被告己○○躲在廁所，我們在現場發現毒品、現金、磅秤等物，
    第二次我們到羅東鎮○○路，是因小隊長接到線報，當時毒品在現場房間廚房的
    櫥櫃下面等語明確（原審卷第一八九頁，九十一年十一月七日訊問筆錄參照），
    且有於宜蘭縣羅東鎮○○路四十八之一號二樓查獲之分裝袋三百八十個、磅秤一
    個、監視器一部、行動電話二支，及在宜蘭縣羅東鎮○○路五十八號三樓之二查
    獲之第一級毒品海洛因毛重二百０五點三公克、分裝袋一百九十個扣案可資參佐
    ，復有0000000000、0000000000號行動電話通聯紀錄、照
    片七幀及現場搜索筆錄在卷可考（見偵字第一二七七號卷第五、三三、七三至七
    六、七八頁及外放證物，偵字第一五○八號卷第五頁）。而該扣案之第一級毒品
    海洛因經送法務部調查局檢驗之結果，含有第一級毒品海洛因成分，淨重一百八
    十三點六六公克（包裝重二十二點六七公克）純度百分之五十點七四，純質淨重
    九十三點一九公克，此有法務部調查局九十一年七月十一日調科壹字第三０００
    ００六二五號鑑定通知書附卷可稽（見偵字第一二七七號卷第一二○頁），該扣
    案物確為第一級毒品海洛因無誤。雖證人丙○○於原審審理時翻異前詞，改稱係
    與被告丁○○合夥購買第一級毒品海洛因，然證人丙○○於警訊、偵查及原審調
    查時，對於其向被告丁○○購買毒品之數量、金額及地點前後所述之情節均一致
    ，且證人丙○○於原審復訊問其前次所述是否實在時，復證稱：我現在因工作忙
    ，可能記憶也比較模糊，在警訊及偵訊中所言記憶比較清楚等語明確（原審卷第
    三五九頁，九十二年四月二日審理筆錄參照），且有證人丙○○與被告丁○○相
    互以0000000000號行動電話及0000000000號行動電話（見
    偵卷第七八頁）聯絡之通聯紀錄在卷可稽（外放證物，另0000000000
    號之通聯紀錄，見原審卷第一三六至一七九、二八四頁），顯見證人丙○○於警
    偵訊及原審調查時所述之情節均屬實，而其於原審審理期日所為相異之證述，係
    為迴護被告丁○○之詞，及被告丁○○所辯不認識丙○○均顯不足採信。
(二)證人甲○○於警訊及偵查時均證稱：昨晚打0000000000號之行動電話
    給阿川（經當面指認係己○○無誤），目的是海洛因，想買五百元。向他買過三
    次，最後一次是五月十二日晚上，0000000000號之行動電話碼，是丁○○給我的（見警000000000號卷第十頁，偵一二七七號卷第二八頁）
    等語明確。證人甲○○雖於原審調查時否認有向被告丁○○、己○○購買第一級
    毒品海洛因，且陳稱不認識被告丁○○、己○○，惟證人甲○○於警訊及偵查時
    ，對於行動電話號碼、購買之時間、地點，均指述甚詳，且被告己○○對於00
    00000000號之行動電話為其所有亦坦認不諱（偵字第一五○八號卷第十
    二頁；原審卷第七二頁；本院卷第七三頁），則證人甲○○若確未向被告己○○
    聯絡購買毒品或不認識被告己○○，則其如何得知被告己○○之行動電話號碼。
    查被告丁○○及己○○係於九十一年五月十三日晚上二十時三十分許為警查獲持
    有毒品之犯行，有宜蘭縣警察局刑事報告書及警訊筆錄在卷可按（警00000
    0000號卷第一至三頁，警000000000號卷第一至三頁，偵字第一二
    七七號卷第二頁，偵字第一五○八號卷第一頁），查獲後甲○○等人始打電話給
    被告冾購毒品，此有甲○○於同日晚上二十三時十分起始被傳訊之筆錄可稽（警
    000000000號卷第九頁），據其到案供稱：「我均是以電話00000
    00000號和綽號「阿川」之男子連繫，購買海洛因」、「我今日二十二時五
    十分以公共電話打0000000000號連繫己○○，並約定在羅東鎮○○路
    同仁堂中醫院前交易，要向己○○購買五百元。」、「警方所看見之新台幣五百
    元就是今日準備向己○○購買毒品之金錢」、「前後約購買新台幣六千元之毒品
    ，在九十一年四月起向己○○購買的」、「我向丁○○購買時，丁○○就會叫我
    去向己○○購買」等語（見警000000000號卷第九至十一頁），在偵查
    中亦供稱：「有（指打電話給己○○），昨晚（按警訊之次日）十時打0000
    000000給阿川，目的是想拿「東西」即海洛因」，「我是想買五○○元，
    我向他買三次」，「最後一次是五月十二日晚」等語（見一二七七號偵卷第二八
    頁），前後供述一致，足見本案係先經警查獲被告己○○之行動電話，因證人甲○○主動撥打上開電話話聯繫購買毒品之事，始因而循線查獲，甲○○施用毒品
    ，並非先查獲甲○○始供出被告販賣之情形，依常情甲○○自不致無端供出其向
    被告購買毒品之事，其在警偵訊中所供即屬實無訛。故證人甲○○事後指稱並未
    向被告己○○購買第一級毒品等情，顯係為迴護被告己○○之說詞，不足採信。
(三)證人乙○○於警訊及偵查時證稱：向丁○○購買第一級毒品海洛因，每次買五百
    元一小包，都是以0000000000號電話主動與丁○○聯絡，這次是黃建
    豪與我一起去等語明確（見一二七七號偵卷第二十頁，九十一年五月十四日偵查
    筆錄參照）。證人乙○○雖於原審調查時否認證稱：是警察逼我說是由被告丁○○賣給我的，實際上，有時候是被告丁○○請我吸食二、三次而已，不是他賣給
    我的等語（原審卷第三三頁，九十一年九月二日訊問筆錄參照），惟被告丁○○
    陳稱並不認識證人乙○○，則果如證人乙○○所陳與被告丁○○並不熟識，則何
    以被告丁○○願意請證人乙○○吸食？且證人乙○○於警訊時坦承以其所有之0
    000000000號行動電話與被告丁○○聯絡，經原審調閱被告丁○○之0
    000000000號行動電話之通聯紀錄，確有0000000000號與0
    000000000號之通話紀錄多次（外放證物），顯見證人乙○○於警訊時
    所陳係以行動電話與被告丁○○聯絡等情屬實。又乙○○於警訊中證稱：（你因
    何接受警方製作筆錄？）答：於九十一年五月十三日下午二十一時四十五分許，
    打電話給丁○○，要向他買海洛因，因丁○○已被警方逮捕，我不知道電話是警
    方聽的，我就在電話中表明要購買毒品，我跟警方約在羅東鎮○○路與天津路口
    ，交易毒品，因而被警方查獲，˙˙˙我是從二星期前開始向丁○○購海洛因，
    大約買三至四次海洛因，每次都是買五百元等語（見警000000000號卷
    第十二頁反面）。核與證人即九十一年五月十三日帶隊至丁○○住處查獲毒品之
    警察戊○○所證：扣到行動電話後到警局途中，電話就一直響有人要來買毒品，
    都是我接聽的，要找「阿川」或「漢長」，我說他們在廁所沒空接電話，就約他
    們在一個地方，請他們到約定地點查獲，他們都是分別在同仁堂前被抓到的，證
    人都是打電話向我連絡的，都有表示要買毒品的意思，他們說要五百或一千元等
    語（本院卷第一二五、一二六、一二七、一三○頁），及參與查獲行動及製作筆
    錄之員警庚○○所證：製作筆錄時沒有對被告、證人為刑求、強暴脅迫等情事，
    我們是拿法院的搜索票到丁○○位於康莊路的家搜索，要將丁○○與己○○帶回
    警局的時候，他們的行動電話一直在響，我都交給小隊長接電話，沒有提到我們
    是誰，只說他們（指被告）沒空，如果要東西過多久在同仁堂那邊等，我與馮小
    隊長一起去，當時很晚，附近都沒什麼人，很容易辨識，我問他們是否要找漢長
    或是否是要東西？他們說是，有一個拿錢出來，我們就請他們回去做筆錄，海洛
    因是第二天在禮運路查到的，可能是小隊長先報請檢察官偵辦，檢察官在場的時
    候我們都在場，勘驗筆錄上所記載的東西都是我們發現的等語相符（本院卷第九
    三、九四、九六、九七頁）。足見丙○○、甲○○、乙○○欲購買毒品而撥打之
    電話均由警察戊○○接聽，並依與警員之約定至同仁堂前分別被查獲，其事證相
    當明確，偵辦之員警並無施用強制力之動機或理由，故員警否認對被告、證人為
    刑求、強暴脅迫之供述可採，乙○○於法院調查時屢稱遭員警強迫指認之供詞則
    顯不可採。況證人黃建豪亦證稱：都是乙○○以電話聯絡毒販，以五百元代價購
    買一小包海洛因毒品等語明確（見警000000000號卷第八頁，九十一年
    五月十三日警訊筆錄參照），亦核與證人乙○○前稱與證人黃建豪同去等情相符
    ，故證人乙○○於原審調查時翻異前述筆錄之真實等詞，顯不足採，證人乙○○
    確有向被告丁○○購買毒品等情堪以認定。
(四)被告丁○○雖辯稱於宜蘭縣羅東鎮○○路所查獲之毒品非其所有，而係由證人周
    木溪所寄放，且於九十一年三月之後，即未再至該禮運路之租屋處云云。經證人
    周木溪到庭證稱：我認識被告丁○○，我本身沒有吸毒，我也沒有向被告丁○○
    買過毒品，我有去過被告丁○○的家，在羅東鎮○○○路那裡，我去那裡向他要
    錢，我沒有寄放毒品在被告丁○○的家中等語明確（原審卷第一二四頁，九十一
    年十月二十四日訊問筆錄參照），則被告丁○○與證人周木溪各執一詞，對於是
    否寄放毒品一節所述不相一致，則被告丁○○所辯是否可採，即有疑義。然經證
    人簡義生（即羅東鎮○○路六十二號大樓之管理員）到庭結證稱：禮運路五十八
    號三樓之二是丁○○住的，承租人是一位女子，游某也常常在那裡出入，並不一
    定每天回去，他確實有住在那裡，如果有其他人也都是游某帶進去的，丁○○是
    從九十一年一月間開始住在那裡，他被查獲後才沒有在那裡出入等語明確（原審
    卷第二四二頁，九十二年一月九日訊問筆錄參照），顯見被告丁○○直到九十一
    年五月中旬為警查獲前，均時常在該禮運路之租屋處出入，與其所辯稱久未在該
    處居住，始將上開處所借予證人周木溪寄放毒品等情不符，足見被告丁○○對於
    有上開毒品等情應知之甚詳，且若有他人欲進入該處，尚須由被告丁○○帶同進
    入，則若果係證人周木溪所寄放，周木溪當如何進入該處取用？且該查扣之海洛
    因數量龐大，衡諸常情當不可能將如此龐大數量之海洛因寄放於他人之居處，且
    持有毒品亦係犯罪行為，被告丁○○當無甘冒犯罪之風險而讓證人周木溪寄放毒
    品之可能，故被告丁○○辯稱係證人周木溪所寄放，尚不足採信。至被告丁○○
    之身上雖有證人周木溪之交通違規舉發單，然被告丁○○與證人周木溪本即相識
    ，被告丁○○身上有周木溪之違規舉發單，並不足為奇，尚無從證明該處查獲之
    毒品為證人周木溪所寄放（見原審卷第一二五頁）。
(五)又查販賣毒品係違法行為，非可公然為之，且有其獨特之販售路線及管道，復無
    公定價格，容易增減分裝之份量，而每次買賣之價量，可能隨時依雙方關係深淺
    、資力、需求量及對行情之認知、來源是否充裕、查緝是否嚴緊、購買者被查獲
    時供述購買對象之可能風險之評估等，而異其標準，非可一概而論，從而販賣之
    利得，一般除被告坦承犯行或價量俱臻明確外，委難察得實情，惟販賣之人從價
    差或量差中牟利之方式雖異，然其販賣行為在意圖營利則同一。復按一般民眾普
    遍認知毒品之非法交易政府一向查禁嚴森，且予以重罰，衡諸常情，倘非有利可
    圖，絕無平白甘冒被嚴查重罰高度風險之理。況查毒品係禁止持有價格昂貴之違
    禁物，本件被告丁○○、己○○當不可能無償即供人吸食，且查獲之第一級毒品
    海洛因數量非少，其在住處尚且設有監視器以監視外面之行動，在被告丁○○之
    入，二人之電話通訊一日數次，甚為頻繁，復有多人向被告丁○○或己○○購買
    海洛因已如前述，足認被告丁○○、己○○確有向不特定多數人販賣第一級毒品
    海洛因以獲取不法利益之意圖。故被告丁○○、己○○均基於營利之意圖，而有
    販賣第一級毒品海洛因之犯意聯絡及行為分擔等情甚明。綜上所述，被告二人所
    辯，屬卸責之詞，不足採信，其罪證明確，犯行洵堪認定，應予依法論科。
三、核被告丁○○、己○○所為，均係犯毒品危害防制條例第四條第一項之販賣第一
    級毒品罪。被告二人就上揭犯行，有犯意聯絡及行為分擔，皆為共同正犯。被告
    持有毒品海洛因之低度行為，為販賣之高度行為所吸收，不另論罪。其先後多次
    販賣犯行，時間緊接，方法相同，觸犯同一罪名之罪，顯係基於概括之犯意反覆
    為之，應論以連續犯，該罪之法定本刑為死刑或無期徒刑，不得加重其刑。查被
    告二人本身即沾染施用毒品之惡習，因吸食毒品並販賣毒品，衡其犯罪情狀及販
    賣毒品之次數、時間尚非甚繁，每次販賣均為少量且所得財物非多，足認其犯罪
    情狀縱宣告法定罪低度刑，猶嫌過重，情輕法重，情狀尚堪憫恕，乃均依刑法第
    五十九條之規定，減輕其刑。原審引用毒品危害防制條例第四條第一項、第十八
    條第一項前段、第十九條第一項，刑法第十一條前段、第二十八條、第五十六條
    、第五十九條，並審酌被告丁○○、己○○販賣第一級毒品犯罪所生危害非輕，
    影響社會風氣，戕害國民健康，及其犯罪之動機、目的、數量及犯罪後之態度等
    一切情狀，分別依其情節論處被告丁○○共同連續販賣第一級毒品，量處有期徒
    刑拾貳年；己○○共同連續販賣第一級毒品，處有期徒刑拾年。復敘明扣案之第
    一級毒品海洛因毛重二百０五點三公克（淨重一百八十三點六六公克、純質淨重
    九十三點一九公克），應依毒品危害防制條例第十八條第一項前段規定沒收銷燬
    之。分裝袋五百七十個（含羅東鎮○○路查獲之三百八十個及羅東鎮○○路查獲
    之一百九十個）、磅秤一個、監視器一部、行動電話二支（000000000
    0、0000000000號），為被告所有並供犯罪所用之物，均應依同條例
    第十九條第一項規定諭知沒收。至吸食器一組，非供販賣所用，應為施用毒品之
    器具，不得於本案沒收。而扣案之現金十一萬五千二百元，雖為被告丁○○所有
    ，惟無證據證明係被告丁○○因販賣毒品所得，故爰不予以宣告沒收。另扣案之
    第二級毒品安非他命雖係違禁物，與本件販賣第一級毒品之犯罪無涉如後述，應
    由檢察官另行依法處理。經核其認事、用法及量刑均無不合，被告丁○○、己○○上訴否認犯罪並指摘原判決不當為無理由，應予駁回。
貳、無罪部分：
一、公訴意旨略以：被告丁○○與被告己○○共同基於意圖不法利益之概括犯意，自
    九十一年四月中旬起至同年五月十三日為警查獲止，連續分別以0000000
    000號及0000000000號行動電話與不特定人聯絡，在宜蘭縣羅東鎮
    博愛醫院附近溫水游泳池、光榮路、天祥路等處，以每小包新臺幣（下同）一千
    元或五百元之代價，販賣第二級毒品安非他命與黃建豪、乙○○、甲○○、丙○○及其他不特定之人，並分別扣得第二級毒品安非他命二十三點七公克、分裝袋
    及第二級毒品安非他命毛重九百零六點二公克，因認被告丁○○、己○○涉犯毒
    品危害防制條例第四條第二項之販賣第二級毒品罪嫌。
二、按犯罪事實應依證據認定之，無證據不得推定其犯罪事實；不能證明被告犯罪者
    ，應諭知無罪之判決，刑事訴訟法第一百五十四條、第三百零一條第一項分別定
    有明文。又事實之認定，應憑證據，如未能發現相當證據，或證據不足以證明，
    自不能以推測或擬制之方法，為裁判基礎（最高法院四十年台上字第八六號判例
    參照）；且認定犯罪事實所憑之證據，雖不以直接證據為限，間接證據亦包括在
    內，然而無論直接證據或間接證據，其為訴訟上之證明，須於通常一般之人均不
    致有所懷疑，而得確信其為真實之程度者，始得據為有罪之認定，倘其證明尚未
    達到此一程度，而有合理之懷疑存在而無從使事實審法院得有罪之確信時，即應
    由法院為諭知被告無罪之判決（最高法院七十六年台上字第四九八六號判例參照
    ）。
三、本件公訴人認被告丁○○、己○○涉犯販賣第二級毒品之犯行，係以於被告丁○○之宜蘭縣羅東鎮○○路四十八之一號二號及羅東鎮○○路五十八號三樓之二分
    別查扣第二級毒品安非他命毛重二十三點七公克、九百零六點二公克為其論據（
    偵字第一二七七號卷第五頁；原審卷第二八○頁）。被告丁○○、己○○均堅決
    否認有販賣第二級毒品安非他命之犯行，被告丁○○、己○○均辯稱：未販賣第
    二級毒品安非他命等語。
四、經查：證人丙○○於警訊及偵查中證稱：我是九十一年四月中旬起連續向丁○○
    購買海洛因毒品等語；證人甲○○證稱：我均是以電話0000000000和
    綽號「阿川」之男子聯繫，購買海洛因毒品吸食等語；證人乙○○證稱：我是從
    二星期前開始向丁○○購買海洛因毒品等語明確（均警000000000號卷
    第五、十頁、第十二頁反面，九十一年五月十三日警訊筆錄參照），由證人所證
    述之情節以觀，顯見證人均係向被告丁○○、己○○購買第一級毒品海洛因，而
    非向被告二人購買第二級毒品安非他命，雖於被告之住處及居處均搜索查扣到第
    二級毒品安非他命，且於宜蘭縣羅東鎮○○路所查獲之第二級毒品安非他命之數
    量龐大，惟並無證據證明該查扣之安非他命於購入時係為販賣而購入，且亦查無
    販出之證據，雖該數量不少，意圖不明，是否涉犯他罪，應由檢察官另行偵辦，
    然尚無積極證據證明被告丁○○、己○○有販賣第二級毒品安非他命之犯行。依
    上所述，公訴人所舉之證據不足以證明被告丁○○、己○○犯販賣第二級毒品之
    罪，此外原審復查無其他積極證據證明被告確有公訴人所指之販賣第二級毒品之
    犯行，揆諸首揭說明，不能證明被告丁○○、己○○犯有販賣第二級毒品之罪行
    ，依法應為無罪之諭知。經核其認事、用法尚無不合，檢察官上訴意旨略以：縱
    認被告等涉犯販賣第二級毒品安非他命之犯嫌部分罪證不足，惟被告等持有第二
    級毒品安非他命之部分，業據渠等供陳在卷，並有查獲之第二級毒品安非他命扣
    案可稽，亦有非法持有安非他命毒品罪嫌云云。惟被告等持有安非他命之動機目
    的可能性尚夥，毒品危害防制條例第十一條第二項須其持有行為無法證明構成同
    條例第四至八條及第十條規定時始有適用，故性質上屬補充規定，而同條例第四
    至八條及第十條所定各罪間，均構成獨立犯罪事實而得分別為獨立之訴訟客體。
    例如，被告丁○○、己○○於查獲之初亦承認吸食安非他命及海洛因（見警00
    0000000號卷第二頁，警000000000號卷第二頁），則被告等持
    有安非他命之目的何在？正有賴檢察官依偵查程序予以確定，法院依不告不理原
    則，尚無從逕予認定。是以，檢察官上訴指摘原審此部份判決不當亦無理由，應
    併予駁回。
據上論斷，應依刑事訴訟法第三百六十八條，判決如主文。
本案經檢察官郭啟東到庭執行職務。
中      華      民      國    九十二    年      八      月     十四     日
                              台灣高等法院刑事第九庭
                                    審判長法  官  李  文  成
                                          法  官  周  盈  文
                                          法  官  官  有  明
右正本證明與原本無異。
如不服本判決應於收受送達後十日內向本院提出上訴書狀，其未敘述上訴之理由者並
得於提起上訴後十日內向本院補提理由書（均須按他造當事人之人數附繕本）。
                                          書記官  林  蓓  瑜
中      華      民      國    九十二    年      八      月     十五     日
附錄：本案論罪科刑法條全文
毒品危害防制條例第四條第一項
製造、運輸、販賣第一級毒品者，處死刑或無期徒刑；處無期徒刑者，得併科新台幣
一千萬元以下罰金。
附表
┌─────┬───────┬───────┬──────┬───────┐
│購買毒品之│聯絡方式      │時間          │數量及金額  │地點          │
│人        │              │              │            │              │
├─────┼───────┼───────┼──────┼───────┤
│丙○○    │以其所有之    │九十一年四月中│一次一包五百│宜蘭縣羅東鎮溫│
│          │0000000000    │旬起至九十一年│元或一千元不│水游泳池、羅東│
│          │行動電話      │五月十一日止  │等          │鎮○○路南方之│
│          │與丁○○之    │              │            │天橋下        │
│          │0000000000    │              │            │              │
│          │行動電話聯絡  │              │            │              │
│          │              │              │            │              │
├─────┼───────┼───────┼──────┼───────┤
│甲○○    │丁○○告知劉  │自九十一年四月│不詳金額及數│宜蘭縣羅莊里小│
│          │堂川之行動電話│間起          │量          │甜甜托兒所旁公│
│          │再透過己○○之│              │            │寓內等處      │
│          │0000000000號  │              │            │              │
│          │行動電話聯繫  │              │            │              │
│          │              │              │            │              │
├─────┼───────┼───────┼──────┼───────┤
│乙○○    │以其所有之    │九十一年四月底│每次五百元  │宜蘭縣羅東鎮康│
│          │0000000000號行│起            │            │莊路四十八之一│
│          │動電話與丁○○│              │            │號二樓樓下    │
│          │之00000000000 │              │            │              │
│          │號行動電話聯絡│              │            │              │
│          │              │              │            │              │
└─────┴───────┴───────┴──────┴───────┘


司法院資訊處製作；財團法人民間司法改革基金會備份。
